【裁判字號】    90,易,252
【裁判日期】    900524
【裁判案由】    違反著作權法
【裁判全文】
臺灣臺中地方法院刑事判決                            九十年度易字第二五二號
    公  訴  人  臺灣臺中地方法院檢察署檢察官
    被      告  丁○○
右列被告因違反著作權法案件，經檢察官聲請簡易判決處刑（聲請案號：八十九年度
偵字第一七六八三號），本院臺中簡易庭認不宜以簡易判決處刑，簽移本院刑事庭改
依通常程序審理，本院判決如左：
    主  文
丁○○共同以明知為侵害著作權之物而意圖散布而陳列之方法侵害他人之著作權，處
有期徒刑貳月，如易科罰金，以參佰元折算壹日，緩刑貳年。扣案盜版音樂光碟壹佰
玖拾壹片，均沒收。
    事  實
一、丁○○受僱於乙○○在臺中市各夜市販賣皮包。民國八十九年十月二十三日晚間
    ，丁○○與乙○○在臺中市○○○路與樂業路口夜市販賣皮包，於是日二十時三
    十分許，丁○○受隔鄰販賣盜版音樂光碟之不詳姓名成年男子之託看顧攤位，其
    明知該不詳姓名男子所販賣之音樂光碟，均為不詳之人擅自重製他人錄音著作之
    盜版品，竟仍允諾代為看顧，而與該不詳姓名男子基於共同犯意聯絡，在該處販
    賣盜版音樂光碟牟利，意圖散布於眾而予陳列，以此方法侵害他人之錄音著作權
    。迨於同日二十一時許，丁○○於尚未販賣交付盜版音樂光碟於顧客前，即為警
    在該攤位當場查獲，並扣得如附表所示之盜版音樂光碟一百九十一片（其外觀名
    稱、數量、所侵害歌曲名稱、受侵害之著作財產權人等詳如附表所示）
二、案經附表所示著作財產權人訴由臺中市警察局第三分局報請臺灣臺中地方法院檢
    察署檢察官偵查後聲請簡易判決處刑。
    理  由
一、訊據被告丁○○對右揭替不詳姓名男子看顧攤位販賣盜版音樂光碟之事實供承不
    諱，惟矢口否認有何違反著作權法犯行，辯稱：伊只是幫忙看一下攤位而已。惟
    查：被告替不詳姓名男子看顧攤位販賣盜版音樂光碟之事實，業據其供承不諱，
    核與被告之僱主乙○○及查獲被告之警員丙○○所證述之情節相符（見本院九十
    年二月二日審判筆錄），復有當場查扣之盜版音樂光碟一百九十一片可資佐證。
    又前開查扣之音樂光碟均屬盜版品，業據附表所示著作財產權人之共同代理人甲
    ○○指訴甚詳。而在夜市販賣之音樂光碟，多屬擅自重製他人錄音著作之盜版品
    ，被告在各夜市販賣皮包，對此情自當知之甚詳。其猶受該不詳姓名男子之託看
    顧販賣，所為即應成立侵害著作財產權之罪責。從而本件事證明確，被告犯行堪
    以認定。
二、被告明知為侵害他人錄音著作權之物猶欲出售牟利而予陳列，係屬著作權法第八
    十七條第二款所定明知為侵害著作權之物而意圖散布而陳列之侵害著作權行為，
    核其所為，係犯著作權法第九十三條第三款之罪。其與該不詳姓名成年男子間，
    有犯意聯絡及行為分擔，應論以共同正犯。本院審酌被告之品行、智識程度，犯
    罪之動機、手段，所生危害尚屬輕微，及犯後未坦承犯行等一切情狀，量處如主
    文所示之刑，並諭知易科罰金之折算標準。被告前未曾受有期徒刑以上刑之宣告
    ，有臺灣高等法院被告全國前案紀錄表在卷可按，其雖未坦承犯行，然經此案科
    刑教訓後，當知警惕而無再犯之虞，本院綜核各情，認所宣告之刑以暫不執行為
    適當，併予宣告緩刑二年，以啟自新。扣案之盜版音樂光碟一百九十一片，係供
    犯本罪所用之物，且為共犯即該不詳姓名成年男子所有，業據被告供明在卷，應
    依刑法第三十八條第一項第二款規定宣告沒收。
據上論斷，應依刑事訴訟法第四百五十二條、第二百九十九條第一項前段，著作權法
第九十三條第三款、第八十七條第二款，刑法第十一條前段、第二十八條、第七十四
條第一款、第三十八條第一項第二款、修正後刑法第四十一條第一項前段，罰金罰鍰
提高標準條例第二條，判決如主文。
中      華      民      國      九十      年    五      月    二十四    日
                                        法  官  游  文  科
右正本證明與原本無異。
如不服本判決，應於送達後十日內向本院提出上訴狀（須附繕本），上訴於臺灣高等
法院臺中分院。
                                        書記官
中      華      民      國      九十      年    五      月    二十四    日
附錄論罪科刑法條：
著作權法第九十三條第三款：
有左列情形之一者，處二年以下有期徒刑，得併科新臺幣十萬元以下罰金：
三、以第八十七條各款方法之一侵害他人之著作權者。
著作權法第八十七條第二款：
有下列情形之一者，除本法另有規定外，視為侵害著作權或製版權：
二、明知為侵害著作權或製版權之物而散布或意圖散布而陳列或持有或意圖營利而交
    付者。


司法院資訊處製作；財團法人民間司法改革基金會備份。
